# Valentina Puentes Garzón

## Front end Developer

https://www.linkedin.com/in/valentina-puentes-garzon-developer/ https://github.com/valentinapuentesgarzon 00

Bogotá, Colombia

+57 3204855347

valentinapuentes725@gmail.com

Desarrolladora web Front end bilingue (B2) en continuo aprendizaje. Experiencia en la creación de páginas web responsive y funcionales, creando de plataformas como E-commerce, landing page y páginas web administrativas, garantizando las funcionalidades de selección de productos, dashboard de administrador (CRUD), y diseño de la interfaz basado en la experiencia de usuario. Conocimientos en JavaScript, React, Node Js, HTML, CSS, Bootstrap, Figma, y Adobe XD. Cracterizada por ser una persona creativa, adaptable, proactiva, de pensamiento crítico e innovador, y buenas habilidades de trabajo en equipo, baso mi flujo de trabajo metodologías ágiles como SCRUM y Design Thinking.

## **EXPERIENCIA**

## Front-end Developer Educamás

Septiembre 2022 - Marzo 2023

Estudiante del bootcamp, durante mi proceso formativo participé en proyectos como:

- Desarrollo de una API: Creación de una API rest y su base de datos con la cual se realizan las operaciones básicas del CRUD. Tecnologías: Node.js, Mongo db, Express.
- To Do a List: Creación de una interfaz para anotar tareas diarias. **Tecnologías**: Node.js, Mongo db, Express, React, Bootstrap.
- Rick and Morty API: Aplicación web responsive para el manejo y filtrado de los datos de la API Rick y Morty. **Tecnologías**: HTML, CSS y Vanilla JavaScript
- Portafolio: Maquetado y desarrollo de una landing page responsive. **Tecnologías**: React, CSS, Bootstrap-React, Figma.

Front-end Developer

QORA - Proyecto Freelance

Febrero 2023 -Marzo 2023

#### **Funciones:**

- 1. Desarrollar funcionalidades de acuerdo a la necesidades del cliente, incluyen, landing page de la página, filtro de categorías delos productos, carrito de compras y resumen de compras, implementando tecnologías frontend como React, HTML y CSS.
- 2. Definir los objetivos generales y específicos del proyecto, con el propósito de implementar las funcionalidades front-end correspondientes.

## Logros:

- 1. Implementé un sistema de páginado dinámico desde frontend, que facilita a usuarios la navegación y el acceso a la información de los productos.
- 2. Mejoré la experiencia del usuario al acceder los servicios del E-commerce Qora.

## **Placement Mentor Junior**

Mayo 2022 - Octubre 2022

Hunty

#### **Funciones:**

- 1. Crear planes de trabajo para el fortalecimiento de skills de perfiles en IT.
- 2. Realizar la revisión de pruebas técnicas y business case de los candidatos.
- 3. Entrenar a los candidatos en entrevistas grupales para el área del IT.

## Logros:

- 1. Aumenté en un 5% las probabilidades de contratación de los candidatos.
- 2. Mejoré en 10% los skills de los candidatos para el sector de IT.

## **EDUCACIÓN**

<b>Educamás</b> Desarollo Web Full Stack	2023
Coderhouse	2022
Diseñadora UX/UI	

#### **EXPERTISE**

JavaScript	HTML	Adobe XD
React	CSS	
Node JS	Figma	

## **IDIOMAS**

Inglés, Nivel Avanzado

Español, Nativo